臺灣板橋地方法院刑事判決　　　　　　　100年度易字第988號
公　訴　人　臺灣板橋地方法院檢察署檢察官
被　　　告　許嘉興
上列被告因違反毒品危害防制條例案件，經檢察官提起公訴（
100 年度撤緩毒偵字第11號），本院判決如下：
    主  文
本件公訴不受理。
    理  由
一、公訴意旨略以：被告許嘉興前因竊盜案件，經本院以94年度
    易字第312 號判決判處有期徒刑7 月，緩刑2 年確定。復因
    竊盜案件，經本院以94年度易字第706 號判決處有期徒刑2
    年確定，另因施用第一、二級毒品案件，經本院以94年度訴
    字第2134號判決處有期徒刑10月、5 月確定，上開三罪經本
    院以96年度聲減字第5615號裁定就得減刑部分減刑後，定應
    執行有期徒刑2 年6 月又15日確定，與前開竊盜案件之緩刑
    宣告撤銷後經裁定減得之刑，接續執行，於民國97年4 月10
    日執行完畢。猶不知悔改，復基於施用第二級毒品甲基安非
    他命之犯意，於98年8 月22日中午某時，在臺北縣林口鄉（
    已改制為新北市林口區，下同）新寮路1-81號2 樓住處，以
    將少許甲基安非他命置放於玻璃球內燒烤之方式，施用甲基
    安非他命1 次。嗣被告為戒除用毒惡習，於98年8 月24日向
    警自首，經警前往臺北縣林口鄉○○路1-81號2 樓查察，當
    場扣得安非他命吸食器1 組，並徵得被告同意採集尿液送驗
    ，因檢驗結果呈現安非他命類陽性反應，而查悉上情，因認
    被告涉犯違反毒品危害防制條例第10條第2 項之施用第二級
    毒品罪嫌。
二、按起訴之程序違背規定者，應諭知不受理之判決，並得不經
    言詞辯論為之，刑事訴訟法第303 條第1 款、第307 條分別
    定有明文。次按被告於緩起訴期間內，於期間內故意更犯有
    期徒刑以上刑之罪，經檢察官提起公訴者，檢察官得依職權
    撤銷原處分，繼續偵查或起訴。又檢察官依同法第253 條之
    3 規定撤銷緩起訴者，應製作處分書敘述其處分之理由，並
    應以正本送達於告訴人、告發人、被告及辯護人，被告接受
    撤銷緩起訴處分書後，得於7 日內以書狀敘述不服之理由，
    經原檢察官向直接上級法院檢察署檢察長或檢察總長聲請再
    議，同法第253 條之3 第1 項第1 款、第255 條第1 項前段
    、第2 項前段、第256 條之1 第1 項亦規定甚詳。是倘若撤
    銷原緩起訴之處分書，未合法送達於被告，則該撤銷原緩起
    訴處分，難認已經確定、生效，與未經撤銷原緩起訴處分無
    異，檢察官在原緩起訴處分仍有效情況下，遽就同一案件提
    起公訴，法院應認其起訴之程序違背規定，依刑法第303 條
    第1 款規定為不受理之判決，始為適法（最高法院99年度台
    非字第345 號判決意旨參照）。
三、經查：
(一)、被告所涉上開施用毒品之犯行，前經臺灣板橋地方法院檢察
    署檢察官於98年12月25日以98年度毒偵字第6131號為緩起訴
    處分，命被告應於收受緩起訴處分命令通知書後，於緩起訴
    期間屆滿前2 個月止，至臺北縣立醫院板橋院區接受毒品減
    害替代療法之戒癮治療及心理輔導，至無繼續治療之必要為
    止，期間最長為1 年，並於期間內依該署觀護人室指定之日
    期，接受採尿檢驗及3 小時以上之心理輔導，緩起訴期間為
    1 年6 月；再經臺灣高等法院檢察署於99年3 月1 日以99年
    度上職議字第2639號處分書駁回再議而確定，緩起訴期滿日
    期為100 年8 月31日。嗣因被告於緩起訴期間又再犯施用第
    二級毒品案件，經臺灣板橋地方法院檢察署檢察官依刑事訴
    訟法第253 條之3 第1 項第1 款之規定，於100 年1 月12日
    以100 年度撤緩字第23號為撤銷緩起訴之處分，並提起本件
    公訴等情，有上開緩起訴處分書、臺灣高等法院檢察署處分
    書、撤銷緩起訴處分書、臺灣高等法院被告前案紀錄表各1
    份在卷可參。
(二)、按送達於在監獄或看守所之人，應囑託該監所長官為之，刑
    事訴訟法第56條第2 項定有明文。上開撤銷緩起訴處分書雖
    於100 年2 月14日送達被告位於新北市林口區新寮1 之81號
    2 樓之住處，由有辨別事理能力之受僱人收受，有送達證書
    1 紙在卷可稽，惟被告前於100 年1 月18日即已進入法務部
    矯正署臺北監獄臺北分監執行，迄今尚未出監，有臺灣高等
    法院被告前案紀錄表附卷可佐，依上開規定，前開撤銷緩起
    訴處分書之送達未囑託該監所長官為之，自不生合法送達之
    效力。被告於本院準備程序中，亦陳明其確未收到檢察官之
    前開撤銷緩起訴處分書等語無誤（見本院100 年4 月7 日準
    備程序筆錄），依前說明，本件檢察官之撤銷緩起訴處分因
    未合法送達被告，自尚未確定生效，檢察官在原緩起訴處分
    仍有效之情形下，逕對被告同一犯罪事實提起公訴，其起訴
    程序違背規定，爰不經言詞辯論，依法為公訴不受理之諭知
    。
四、據上論斷，應依刑事訴訟法第303 條第1 款、第307 條，判
    決如主文。
中    華    民    國   100    年    4     月    8     日
                  刑事第十九庭  法  官  吳佳穎
以上正本證明與原本無異。
如不服本判決應於收受判決後10日內向本院提出上訴書狀，並
應敘述具體理由。其未敘述上訴理由者，應於上訴期間屆滿後
20日內向本院補提理由書（均須按他造當事人之人數附繕本）
「切勿逕送上級法院」。
                                書記官  黃炎煌
中    華    民    國  100     年    4     月    8    日